【裁判字號】    93,交聲,177
【裁判日期】    950301
【裁判案由】    聲明異議
【裁判全文】
臺灣高雄地方法院交通事件裁定   93年度交聲字第177 號
    原處分機關  高雄市政府
    異  議  人
    即受處分人  甲○○
上列受處分人因違反道路交通管理處罰條例案件，對於高雄市政
府93年4 月1 日所為之處分（原處分：高市府交裁字第裁32-B00
000000號），聲明異議，本院裁定如下：
    主  文
異議駁回。
    理  由
一、按汽車駕駛人，駕駛汽車肇事致人受傷或死亡，應即採取救
    護或其他必要措施，並向警察機關報告，不得駛離；違者吊
    扣其駕照3 個月到6 個月；逃逸者吊銷駕駛執照，道路交通
    管理處罰條例第62條第1 項定有明文。
二、本件異議人即受處分人甲○○駕駛車號ZQ-0835 號自小客車
    （下稱本件自小客車），於民國93年3 月2 日19時20分許，
    在高雄市○○區○○路533 號「國軍左營醫院」前，因肇事
    致人受傷逃逸（下稱本件肇事逃逸事故），依違反道路交通
    管理處罰條例第62條第1 項，吊銷駕駛執照，終生禁考。
三、異議意旨略以：異議人對於本件事故之現場圖，其肇事經過
    摘要稱：被害人輕機車於肇事地點煞車倒地後，異議人右後
    車輪輾過被害人機車車頭及雙手而肇事傷人，其推斷違反經
    驗法則，理由：（一）被害輕機車僅前車頭受損，應屬直接
    撞擊導致，非本件自小客車所致；（二）依照本件自小客車
    、被害輕機車離地距離實測結果，機車倒地後離地高度（約
    40公分）大於本件自小客車前後輪之離地高度（約24公分）
    ，被害機車車頭非本件自小客車肇事所毀損；（三）被害人
    之雙手係自行倒地後觸及地面所致傷害，而非本件自小客車
    所致，否則被害人雙手必造成粉碎性重傷；（四）本件自小
    客車之輪胎、底盤，查無被害機車之殘留物，證明2 車並無
    撞擊；（五）依現場圖所示，地上機車刮痕離機車碎片2 公
    尺，倘依現場圖，本件自小客車之行徑，必會撞上人行道護
    欄，然本件自小客車完整無缺，足見本件自小客車並無與該
    機車相撞，本件自小客車並無肇事逃逸情事，不服上開裁決
    處分，為此聲明異議。
四、經查：異議人於93年3 月2 日19時20分，駕駛本件自小客車
    ，肇事致人受傷逃逸，經高雄市政府警察局舉發違規等情，
    有高雄市政府警察局高市警交字第Ｂ00000000號違規單舉發
    違反道路交通管理事件通知單附卷為憑，而本件肇事逃逸經
    過，證人即被害人張渝翎於該案偵查中結證稱：案發時因本
    件自小客車突然左轉進入該醫院，伊煞車不及滑倒，導致伊
    受有左面部、雙肩關節、左小腿及雙膝關節等處挫傷，異議
    人於肇事後並無下車查看，其則向該醫院警衛查問本件自小
    客車之車號等語（見93年度偵字卷第6 頁），核與證人即當
    時目擊案發經過、站立於醫院大門口之曾惠芳於偵查時具結
    證述：案發時親眼目睹有台白色自小客車沿軍校路由南往北
    行駛左轉進入海總，當時是綠燈，白色汽車車速很快，也未
    打方向燈，綠色輕型機車沿軍校路由北向南直行，出車禍後
    機車車頭大燈全毀，車主有擦傷，肇事汽車往海總醫院內逃
    逸，車主沒有下車查看等語（見上開偵卷第21頁）之間，就
    車禍發生經過、肇事車輛為白色汽車、逃逸路徑及查詢車號
    方法等情，均屬相符。依該證人於偵查中之陳述，其距離異
    議人與被害人發生交通事故之位置甚近，故近距離所目睹之
    案發經過及肇事車輛之行經路線、外觀顏色等，應無因距離
    過遠或視線不清而誤認之可能，且該證人亦與異議人、被害
    人均無何親誼，其所為之證言應無偏頗之虞。徵以被告所駕
    駛之車輛右後輪胎上確係存有玻璃碎片，有該輪胎照片2 幀
    在卷可考（見警卷第17頁），參酌證人張渝翎、曾惠芳均稱
    異議人汽車與被害人機車擦撞，而機車車前頭毀壞等詞，另
    觀諸道路交通事故事故調查表上現場圖所示肇事地點留有機
    車碎片等情，就本件車禍確係發生在被告與被害人張渝翎之
    間之事實，應可認定。被害人張渝翎因本件車禍，致受有左
    面部、雙肩關節、左小腿及雙膝關節等處挫傷之傷害，有國
    軍左營醫院附設民眾診療服務處診斷證明書1 紙可佐，復有
    道路交通事故現場圖、道路交通事故調查報告表等各1 份與
    相片10張在卷可稽，是異議人駕駛本件自小客車，確有發生
    本件肇事逃逸事故之事實，堪以認定。而異議人所涉本件肇
    事逃逸事故，經臺灣高雄地方法院檢察署檢察官以93年度偵
    字第8034號案件起訴，經本院93年度交訴字第102 號判決認
    異議人駕駛動力交通工具肇事，致人受傷而逃逸，處有期徒
    刑9 月，緩刑2 年；嗣分別經臺灣高等法院高雄分院94年交
    上訴字第8 號判決、最高法院94年度台上字第3776號判決上
    訴駁回，業於94年7 月14日確定在案，此分別有93年度偵字
    第8034號、本院93年度交訴字第102 號、臺灣高等法院高雄
    分院94年交上訴字第8 號、最高法院94年度台上字第3776號
    案件全卷在卷可憑，是本件異議人肇事逃逸之事實業經確定
    ，異議人持上開理由認本件自小客車未曾與被害人之機車發
    生碰撞，異議人未有肇事逃逸行為云云，顯屬卸責之詞，不
    足為採。綜上所述，原處分機關認異議人有肇事逃逸、致人
    受傷之違規情事，援引上開規定，裁處吊銷駕駛執照，終生
    禁考，並無不當。本件異議為無理由，應予駁回。
五、據上論斷，應依道路交通案件處理法第19條，裁定如主文。
中    華    民    國    95    年    3     月    1     日
                         交通法庭  法  官   何佩陵
以上正本證明與原本無異。
如不服本裁定，應於送達後5日內向本院提出抗告狀。
中    華    民    國    95    年    3     月    2     日
                                   書記官   張家瑜


司法院資訊處製作；財團法人民間司法改革基金會備份。
